臺北高等行政法院裁定
111年度簡抗字第35號
抗  告  人  賴金華                                     

相  對  人  勞動部勞工保險局

代  表  人  陳琄（局長）        
上列當事人間勞保事件，抗告人對於中華民國111年9月16日臺灣
臺北地方法院111年度簡再字第5號行政訴訟裁定，提起抗告，本
院裁定如下︰
    主  文
抗告駁回。
抗告訴訟費用由抗告人負擔。 
    理  由　　
一、按抗告法院認抗告為無理由者，應為駁回抗告之裁定，為民
    事訴訟法第495條之1第1項準用同法第449條第1項所規定而
    為行政訴訟法第272條所準用；另依同法第236條之2第4項準
    用同法第272條規定，於簡易訴訟之抗告程序亦準用之。
二、次按再審之訴自判決確定時起，如已逾5年者，不得提起，
    但以行政訴訟法第273條第1項第5款、第6款或第12款情形為
    再審之理由者，不在此限，行政訴訟法第276條第4項定有明
    文。上開規定，於簡易訴訟程序之再審準用之，同法第236
    條之2第4項有明文規定。又「再審之訴不合法者，行政法院
    應以裁定駁回之。」為行政訴訟法第278條第1項所明定。
三、本件原裁定以：抗告人前對臺灣臺北地方法院（下稱原審法
    院）民國105年度簡字第8號判決（下稱原確定判決）提起上
    訴，經本院於105年11月30日以105年度簡上字第180號裁定
    駁回上訴確定，抗告人遲至111年1月10日始提起本件再審之
    訴，自原確定判決確定時起已逾5年，且非以行政訴訟法第2
    73條第1項第5款、第6款或第12款為再審之理由，其再審之
    訴為不合法，應予駁回。　
四、抗告人前因勞保事件，經原審法院105年度簡字第8號判決駁
    回抗告人之訴，抗告人不服，提起上訴，經本院於105年11
    月30日以105年度簡上字第180號裁定駁回上訴確定等情，有
    原審法院索引卡查詢案件基本資料、上開判決及裁定可稽。
    是抗告人於111年1月10日始向本院提起本件再審之訴，並經
    本院111年7月29日111年度簡上再字第3號裁定，就抗告人對
    於原確定判決提起再審部分，移由原審法院審理，此有抗告
    人提出「行政訴訟聲請再審狀」上所蓋印本院總收文日期戳
    章印文足憑（本院111年度簡上再字第3號案卷第11頁），顯
    自系爭判決確定時起已逾5年，且非以行政訴訟法第273條第
    1項第5款、第6款或第12款為再審之理由，則依上開規定及
    說明，自非合法，原審自應以裁定駁回之。經核原裁定已就
    抗告人提起本件再審之訴，顯已逾期，依行政訴訟法第236
    條之2第4項準用同法第276條第4項規定，為不合法，詳為論
    駁；又抗告人其餘主張，乃屬再審之訴有無再審事由之實體
    問題，而抗告人所提再審之訴既不合法，原審未就實體審認
    原確定判決有無抗告人所指再審事由，亦無違誤。抗告意旨
    ，徒執前詞，指摘原裁定違法，並求予廢棄，為無理由，應
    予駁回。　　
五、據上論結，本件抗告為無理由。依行政訴訟法第236條之2第
    4項、第272條、第104條、民事訴訟法第95條、第78條，裁
    定如主文。　　
中　　華　　民　　國　　111 　年　　11　　月　　28  　日
　　　　　　　　　　臺北高等行政法院第二庭
                          　　審判長法  官　楊  得  君　
                             　　　 法  官　彭  康  凡
                            　 　　 法  官　周  泰  德　
上為正本係照原本作成。
不得抗告。
中　　華　　民　　國　　111 　年　　11　　月　　28　　日
　　　　　　　　　　　　　　　　　　書記官　徐  偉  倫